# 未来税率不断变化如何计量递延所得税资产和负债?版主

提问人：zhongzhengcwb 时间：2011-01-21 10:31:51
某外企2002-2004免，2005-2007,7.5%.(有文件) 按新准则剃延资产计量适用税率是按未来税率，现在要对其2004-2006,及 2007 上半年审计.现按新准则出报告了。那么对2004-2007年年计提坏帐是按什么税率来计量递延资产?而且明确又是两税合一,又要执行新税率,和新的坏帐计提政策. 税率不断变化.税法计提坏帐政策也在变.而且审计 04 年的,对 04 年调整用哪个税率?

回答人：chenyiwei
需要预计暂时性差异的转回时间，然后根据各资产负债表日已发布的税收政策确定预计转回时的适用税率（这是会计估计范畴），据此计算递延所得税。 需注意：对于 2007 年 3 月 16 日之前的各资产负债表日，不能按照新税法规定的税率计算递延税项，即使后来实际转回暂时性差异是在 2008 年之后。 2007 年末应当根据新税法的规定确定预计转回期间的适用税率，与原先确认的 2006 年末递延所得税余额之间的差额作为对 2007 年度递延所得税费用的一项调整。

回答人：chenyiwei
回复 藤椅 zhongzhengcwb 的帖子这个问题证监会等监管机构都有解释，可以查一下。

回答人：chenyiwei
回复 报纸 lileihome 的帖子基本上可以这样理解。递延所得税资产的计量存在较大不确定性，需充分体现谨慎性原则的要求。